臺灣彰化地方法院刑事判決
111年度交易字第82號
公  訴  人  臺灣彰化地方檢察署檢察官
被      告  王緯翔



上列被告因公共危險案件，經檢察官提起公訴（110年度偵字第1
5031號），本院判決如下：
    主    文
王緯翔犯不能安全駕駛動力交通工具罪，累犯，處有期徒刑拾月
。
    犯罪事實
一、王緯翔於民國110年10月25日下午6時10分起至同日晚間7時
    許止，在彰化縣○○市○○路0段000號「TK音樂餐廳露天Bar」
    內，飲用啤酒後，明知飲酒後已達不能安全駕駛動力交通工具
    之程度，竟仍基於酒後駕駛動力交通工具之犯意，隨即自該處
    騎乘友人所有之車牌號碼000-000號普通重型機車上路，欲
    前往員林市忠孝街歸還機車。嗣於同日晚間7時21分許，行
    經員林市○○路0段000號前，因不勝酒力而自後追撞行進中由
    邱鈺棋所駕駛之車牌號碼00-0000號自用小客車，因而倒地
    受傷，經警到場處理後，並於同日晚間8時54分許，在員榮
    醫院測得王緯翔吐氣酒精濃度值達每公升1.26毫克。
二、案經彰化縣警察局員林彰化分局報告臺灣彰化地方檢察署檢
    察官偵查起訴。
    理    由
一、本判決以下所引用被告以外之人於審判外之陳述，被告王緯
    翔均同意有證據能力（見本院卷第37頁），檢察官於本院言
    詞辯論終結前亦未聲明異議，本院審酌其作成之情況並無違
    法或不當之瑕疵，且與待證事實具有關聯性，認為以之作為
    證據應屬適當，依刑事訴訟法第159條之5規定，均具有證據
    能力。其餘認定本案犯罪事實之非供述證據，查無違反法定
    程序取得之情，亦具證據能力，且均經本院審理時依法踐行
    調查證據之程序，自得作為本案認定之用。
二、上開犯罪事實，業據被告王緯翔於警詢、偵訊、本院審理程
    序時均坦承不諱，與證人邱鈺棋於警詢之證述大致相符，並
    有酒精測定紀錄表、車輛詳細資料報表、證號查詢機車駕駛
    人、交通事故照片、道路交通事故調查報告表及彰化縣警察
    局舉發違反道路交通管理事件通知單等在卷可佐，足認被告
    上開任意性之自白與事實相符，堪以採信，本案事證明確，
    被告犯行堪以認定，應依法論科。
三、論罪科刑
  ㈠按行為後法律有變更者，適用行為時之法律。但行為後之法
    律有利於行為人者，適用最有利於行為人之法律，刑法第2
    條第1 項定有明文。查被告行為後，刑法第185條之3第1項
    業經修正，於111年1月28日公布施行，並自同年1月30日起
    生效。經比較新舊法結果，修正後之規定將法定刑上限由原
    規定之2年提高為3年，併科罰金則從原本規定之新臺幣（下
    同）20萬元提高為30萬元，並無較有利於被告之情形，依刑
    法第2條第1項前段規定，自應適用被告行為時法即修正前刑
    法第185條之3第1項規定論處。是核被告所為，係犯修正前
    刑法第185條之3第1項第1款之不能安全駕駛動力交通工具罪
    。
  ㈡被告前因公共危險案件，經本院以105年度交易字第137號判
    決判處有期徒刑10月，併科罰金3萬元確定，於107年7月30
    日因罰金易服勞役執行完畢出監等情，有臺灣高等法院被告
    前案紀錄表在卷可稽，其於受有期徒刑執行完畢後，5年以
    內故意再犯有期徒刑以上之罪，為累犯。而其本次犯罪與前
    案犯罪之罪名相同，且本案犯罪之法定刑為有期徒刑2月以
    上，亦不因累犯之加重致其所受刑罰因而受有超過其所應負
    擔罪責，及使其人身自由因而受過苛侵害之情形，適用累犯
    加重之規定，核無司法院大法官釋字第775號解釋所稱「不
    符合罪刑相當原則、牴觸憲法第23條比例原則」之情形，是
    應依刑法第47條第1項之規定，加重其刑。
  ㈢爰審酌被告前另尚有4次不能安全駕駛之公共危險案件，有臺
    灣高等法院被告前案紀錄表在卷可憑，素行非佳，竟仍不知
    悔改，復無視於政府因駕駛人酒後駕車肇事機率大增，常會
    造成駕駛人自己、同車乘客及其他用路人不可彌補之傷害，
    而一再宣導不要酒後駕車之政令宣導，仍於酒後在道路上騎
    乘重型機車終致肇事，員警於其肇事後1時30分對其酒測，
    酒測值仍高達每公升1.26毫克，其所為已嚴重危及一般用路
    人之生命安全；再斟酌本次犯行已為其第6次犯酒醉駕車之
    公共危險罪，可見其遵守法紀之觀念顯有欠缺，前案判決被
    告不得易科罰金之刑度並入監服刑，仍不足以使其記取教訓
    ，應嚴予處罰；惟念及其本案犯罪後坦承犯行，並考量其教
    育程度為大學肄業，入監前從事房地產業務，月收入3萬元
    ，未婚無子，須扶養其母等一切情狀，量處如主文所示之刑
    ，以資懲儆。
據上論斷，依刑事訴訟法第299條第1項前段，判決如主文。
本案經檢察官王銘仁提起公訴，檢察官吳皓偉到庭執行職務。
中　　華　　民　　國　　111 　年　　3 　　月　　9 　　日
                  刑事第六庭  法  官  范馨元
以上正本證明與原本無異。
如不服本判決應於收受判決後20日內向本院提出上訴書狀，並應
敘述具體理由。其未敘述上訴理由者，應於上訴期間屆滿後20日
內向本院補提理由書（均須按他造當事人之人數附繕本）「切勿
逕送上級法院」。
中　　華　　民　　國　　111 　年　　3 　　月　　9 　　日
                              書記官　許原嘉
　　　　　　　　　　　　　　　
附錄論罪科刑法條：修正前刑法第185條之3
駕駛動力交通工具而有下列情形之一者，處二年以下有期徒刑，
得併科二十萬元以下罰金：
一、吐氣所含酒精濃度達每公升零點二五毫克或血液中酒精濃度
    達百分之零點零五以上。
二、有前款以外之其他情事足認服用酒類或其他相類之物，致不
    能安全駕駛。
三、服用毒品、麻醉藥品或其他相類之物，致不能安全駕駛。
因而致人於死者，處三年以上十年以下有期徒刑；致重傷者，處
一年以上七年以下有期徒刑。
曾犯本條或陸海空軍刑法第五十四條之罪，經有罪判決確定或經
緩起訴處分確定，於五年內再犯第一項之罪因而致人於死者，處
無期徒刑或五年以上有期徒刑；致重傷者，處三年以上十年以下
有期徒刑。